臺灣苗栗地方法院刑事判決　　　　　　　　　　　　　九十二年度訴字第三五六號
　　公　訴　人　臺灣苗栗地方法院檢察署檢察官
　　被　　　告　甲○○　男　四.
右列被告因毒品危害防制條例案件，經檢察官提起公訴（九十二年度偵緝字第一四四
號），經本院合議庭裁定改依簡式審判程序，判決如左：
    主  文
甲○○轉讓第二級毒品，處有期徒刑捌月。
    事  實
一、甲○○於民國九十一年十月二十八日晚上八時許，在苗栗縣苗栗市○○路西勢美
    附近，為供己施用第二級毒品之用，向不詳年籍姓名之成年男子，以新臺幣一千
    元之代價，購買不詳數量之第二級毒品安非他命一包，購得後並將之分裝為三小
    包。嗣於同日晚上八時三十分許，甲○○將前開購得並分裝之安非他命一小包（
    實際數量不詳）無償轉讓予友人陳美鳳，甲○○並與陳美鳳一同在苗栗縣省道台
    十三線銅鑼路段旁，施用第二級毒品安非他命（甲○○施用第二級毒品刑事部分
    ，經本院裁定送觀察、勒戒後，認無繼續施用毒品之傾向，經臺灣苗栗地方法院
    檢察署檢察官於九十一年十二月六日以九十一年毒偵字第八六五號為不起訴處分
    確定），迄同日晚上十一時三十五分許，甲○○、陳美鳳二人在苗栗縣三義鄉○
    ○村○○路一一八號前，因形跡可疑，經警盤查，當場查獲甲○○持有安非他命
    二小包（淨重：零點四一公克，包裝袋重零點三四公克，起訴書誤載為一小包）
    、陳美鳳持有一小包（淨重零點零八公克，包裝袋重零點三三公克，起訴書誤載
    為二小包），始查悉上情。
二、案經苗栗縣警察局苗栗分局報請臺灣苗栗地方法院檢察署檢察官偵查起訴。
    理  由
一、右揭事實，業據被告甲○○於警詢、偵查及本院審理時坦承不諱，核與證人陳美
    鳳於警詢之證述相符（見九十一年十月二十九日警詢筆錄）。又被告甲○○及陳
    美鳳於為警查獲後之九十一年十月二十九日，經採集渠等尿液送驗結果，均呈甲
    基安非他命陽性反應乙節，有苗栗縣衛生局九十一年十一月四日九十一衛檢字第
    九一一九四０二號煙毒尿液檢驗成績書、苗栗縣警察局苗栗分局偵辦煙毒、麻藥
    案件嫌犯尿液檢體編號登記簿影本各一份在卷可稽（見九十一年度毒偵字第八六
    五號偵查卷第三七、三八頁）。而被告甲○○本案持有、施用第二級毒品罪刑事
    犯罪部分，經本院裁定送觀察、勒戒後，認無繼續施用毒品之傾向，經臺灣苗栗
    地方法院檢察署檢察官於九十一年十二月六日以九十一年毒偵字第八六五號為不
    起訴處分確定等情，有不起訴處分書及臺灣高等法院被告全國前案紀錄表各一份
    在卷可按。此外，扣案之毒品經送鑑定結果：(1)甲○○持有之安非他命二小包（
    即檢驗通知書標示編號s1191，淨重：零點四一公克，包裝袋重零點三四公克）
    ，及(2)陳美鳳持有之安非他命一小包（即檢驗通知書標示編號s1192，淨重零點
    零八公克，包裝袋重零點三三公克），均含有甲基安非他命成分，有法務部調查
    局九十二年九月十八日調科壹字第○九二六二六一二七五○號檢驗通知書一份在
    卷可憑（見九十二年度偵緝字第一四四號偵查卷第第二九頁）。綜上，被告之自
    白與事實相符，應堪採信，本案事證明確，被告犯行洵堪認定。
二、查安非他命係毒品危害防制條例第二條第一項第二款之第二級毒品，被告甲○○
    轉讓安非他命予他人之行為，係犯毒品危害防制條例第八條第二項之轉讓第二級
    毒品罪。被告轉讓前而持有第二級毒品安非他命之低度行為，為轉讓之高度行為
    所吸收，不另論罪。爰審酌被告甲○○因本案有施用毒品而受本院裁定送觀察、
    勒戒之紀錄，有臺灣高等法院被告全國前案紀錄表一份在卷可稽，當知毒品對人
    體之戕害甚鉅，竟仍轉讓毒品予他人，其行為足以影響他人身體健康及危害社會
    秩序，本應嚴罰重懲，惟念其犯後坦承犯行，態度良好，有坦承悔過之具體表現
    ，且其除施用毒品經檢察官以無繼續施用之傾向而處分不起訴外，並無犯罪之前
    科紀錄，素行尚可，參以被告轉讓次數為一次，且數量非鉅，犯罪之情節非重等
    一切情狀，量處如主文所示之刑，以資儆懲。又毒品危害防制條例已於九十二年
    七月九日經總統公布修正，並於九十三年一月九日生效，惟關於轉讓第二級毒品
    之規定並未修正，構成要件及法定本刑均屬相同，從而，並無刑法第二條第一項
    所謂行為後法律有變更可言，自無新舊法比較之適用問題，附此敘明。
三、另扣案之安非他命二小包（淨重：零點四一公克，包裝袋重零點三四公克），為
    被告甲○○所有，且屬第二級毒品安非他命等情，已如前述，該安非他命二小包
    雖屬違禁物，然既屬被告甲○○所有，供其施用毒品所用之物，並無積極證據足
    以證明該安非他命二小包係被告供本件轉讓第二級毒品所用之物，故顯與本件被
    告轉讓第二級毒品犯行無涉，且該安非他命二小包業經檢察官另於被告施用毒品
    犯行部分，單獨聲請本院宣告沒收，有本院九十二年度聲字第三二九號刑事裁定
    在卷可稽，故前開毒品於本件不為沒收銷燬之諭知，先予敘明。另扣案之安非他
    命一小包（淨重零點零八公克，包裝袋重零點三三公克），亦屬第二級毒品安非
    他命等情，已如前述，而該安非他命一小包因屬被告甲○○轉讓予證人陳美鳳供
    施用之物，核屬證人陳美鳳所有、供其施用毒品之物，依「從刑附隨於主刑原則
    」，業經檢察官於證人陳美鳳施用毒品案件，另行單獨宣告沒收，有本院九十一
    年度聲字第六六九號刑事裁定一份在卷可憑，爰不於本案宣告沒收銷燬之，併此
    敘明。
據上論斷，應依刑事訴訟法第二百七十三條之一第一項、第二百九十九條第一項前段
，毒品危害防制條例第八條第二項，判決如主文。
本案經檢察官劉正穆到庭執行職務
中　　　華　　　民　　　國　　九十三　　年　　　一　　　月　　 十三 　　日
                                    臺灣苗栗地方法院刑事第三庭
                                          法  官  顧 正 德
右正本證明與原本無異。
如不服本判決，應於判決送達後十日內向本院提出上訴狀（應抄附繕本）。
                                          書記官  黃 正 中
中　　　華　　　民　　　國　　九十三　　年　　　一　　　月　　 十三 　　日
附錄本判決論罪科刑法條全文：
毒品危害防制條例第八條第二項
轉讓第二級毒品者，處六月以上五年以下有期徒刑，得併科新臺幣七十萬元以下罰金
。
